最高法院刑事裁定　　　　　　　　　　111年度台抗字第965號
抗　告　人　張勝嘉



上列抗告人因加重詐欺等罪案件，不服臺灣高等法院臺中分院中
華民國111年6月13日定應執行刑之裁定（111 年度聲字第1138號
），提起抗告，本院裁定如下：
    主  文
抗告駁回。
    理  由
一、按裁判確定前犯數罪者，併合處罰之。又數罪併罰，分別宣
    告其罪之刑，其宣告多數有期徒刑者，於各刑中之最長期以
    上，各刑合併之刑期以下，定其應執行之刑期，但不得逾30
    年，刑法第50條第1項前段及第51條第5款分別規定甚明。又
    執行刑之量定，係事實審法院裁量之職權，倘其所酌定之應
    執行刑，並未違背刑法第51條各款規定所定之方法或範圍及
    刑事訴訟法第370 條所規定之不利益變更禁止原則（即法律
    之外部性界限），亦無明顯違背公平、比例原則或整體法律
    秩序之理念（即法律之內部性界限）者，即不得任意指為違
    法或不當。
二、原裁定略以：抗告人張勝嘉所犯如其附表（下稱附表）編號
    1至3所示三人以上詐欺取財等合計24罪，經臺灣高等法院臺
    中分院判處附表編號1至3所示之有期徒刑確定，經抗告人請
    求由檢察官聲請合併定其應執行之刑。爰參酌抗告人所犯各
    罪反應出之人格特性、刑罰規範目的、整體犯罪非難評價、
    各罪之罪質、所侵害之法益、犯罪時間相近程度，以及施以
    矯正之必要性等情，綜合評價，於其中之最長期（有期徒刑
    1年1月）以上，以及附表編號1、2所示之罪所處有期徒刑，
    曾定應執行有期徒刑1年4月，定應執行有期徒刑2年2月。經
    核於法並無違誤。
三、抗告意旨略以：附表編號1、2所示之罪所處有期徒刑，曾定
    應執行有期徒刑1年4月。又附表編號3 所示之罪所處有期徒
    刑，依檢察官執行指揮書之記載僅執行有期徒刑6 月。兩者
    相加，應執行有期徒刑1 年10月。原裁定所定應執行有期徒
    刑2年2月，於法不合，且酌減刑度太少云云。
四、經查：抗告人所犯附表編號3 所示加重詐欺未遂20罪，係各
    處有期徒刑6月。臺灣臺中地方檢察署檢察官111年執壬字第
    3749號執行指揮書（甲）之罪名及刑期欄記載：「詐欺有期
    徒刑6月『20』次，暫執行有期徒刑6月」，於備註欄「⒊本
    件暫執刑6 月，俟定刑後再更換指揮書」等旨，可見附表編
    號3所示之罪所處有期徒刑，並非僅需執行有期徒刑6月。此
    部分抗告意旨所指，顯有誤會。又抗告意旨任意指摘：原裁
    定所定之應執行刑過重，而有違法、不當云云，難認有據。
    本件抗告為無理由，應予駁回。
據上論結，應依刑事訴訟法第412條，裁定如主文。
中    華    民    國   111    年    7     月    28    日
                  刑事第五庭審判長法  官  李  錦  樑  
                                  法  官  林  孟  宜  
                                  法  官  吳  淑  惠  
                                  法  官  錢  建  榮  
                                  法  官  周  政  達  
本件正本證明與原本無異
                                  書記官
中    華    民    國   111    年    8     月    2     日